【裁判字號】    95,交訴,31
【裁判日期】    950828
【裁判案由】    公共危險
【裁判全文】
臺灣板橋地方法院刑事判決              95年度交訴字第31號
公  訴  人  臺灣板橋地方法院檢察署檢察官
被      告  甲○○
上列被告因公共危險案件，經檢察官提起公訴〔９５年度偵緝字
第３３２號〕。本院合議庭評決由受命法官獨任進行簡式審判程
序。茲判決如下：
    主  文
甲○○駕駛動力交通工具肇事，致人受傷而逃逸，處有期徒刑陸
月，如易科罰金，以參佰元折算壹日。
    事  實
壹、甲○○於民國〔下同〕９１年間，因詐欺案〔臺灣桃園地方
    法院檢察署９１年度偵字第４５１９號〕，經臺灣高等法院
    判處有期徒刑伍月，如易科罰金，以參佰元折算壹日確定，
    嗣於９３年３月２２日執行完畢〔於本案不構成累犯〕。
貳、甲○○於９２年１２月２４日上午，駕駛牌照號碼７Ｃ－３
    ３９３號自用小客車，沿臺北縣新莊市○○街，由南往北行
    駛，同日上午６時４２分許，途經同市○○街３１８巷口，
    應注意車前狀況，並隨時採取必要之安全措施，按諸當時天
    候晴、柏油路面乾燥、路面無缺陷、無障礙物、視距良好等
    情狀，並無不能注意之情事，竟疏未注意乙○○騎乘牌照號
    碼ＧＣＣ－３１３號重機車，由上址建中街１１０巷左轉新
    泰路行駛，不慎擦撞乙○○之機車右側車身，致乙○○人車
    倒地，受有右肱骨暨頸骨骨折等傷害〔過失傷害部份未據起
    訴〕；甲○○駕駛動力交通工具肇事，致乙○○受傷，未下
    車察看乙○○傷勢或提供任何救護措施，復未報警處理，竟
    基於肇事逃逸之犯意，駕駛上揭車輛迅速逃離現場。
參、案經乙○○訴由臺北縣政府警察局新莊分局報告臺灣板橋地
    方法院檢察署檢察官偵查起訴。
    理  由
壹、上揭事實，業據被告坦承不諱〔參見本院準備程序筆錄、簡
    式審判筆錄〕，核與告訴人乙○○指訴情節，暨證人即承辦
    員警吳國誌結證情節〔參見９３年度偵字第１３２６７號卷
    第２７頁、第２８頁〕，互核相符，復有〔一〕道路交通事
    故現場圖、道路交通事故調查報告表〔附９３年度核退字第
    ２３５７號卷第５頁至第７頁〕。〔二〕新泰宗合醫院診斷
    證明書〔附同上卷第１０頁〕。〔三〕現場暨肇事車輛照片
    〔附同上卷第１９頁至第２６頁〕。〔四〕現場監視錄影帶
    翻拍之照片〔附９３年度偵字第１３２６７號卷第３０頁〕
    。〔五〕臺灣板橋地方檢察署勘驗筆錄〔附９５年度偵緝字
    第３３２號卷第２１頁至第２４頁〕。〔六〕臺灣高等法院
    被告前案紀錄表〔附本院卷〕等足佐，堪認被告自白情節與
    事實相符，足為認定上揭事實之依據；本件事證明確，被告
    之上揭犯行，堪予認定。
貳、被告為事實欄所示行為後，刑法業經  總統於９４年２月２
    日以總統華總一義字第０９４０００１４９０１號令修正公
    布第１～３、５、１０、１１、１５、１６、１９、２５～
    ２７、第四章章名、２８～３１、３３～３８、４０～４２
    、４６、４７、４９、５１、５５、５７～５９、６１～６
    ５、６７、６８、７４～８０、８３～９０、９１－１、９
    ３、９６、９８、９９、１５７、１８２、２２０、２２２
    、２２５、２２９－１、２３１、２３１－１、２９６－１
    、２９７、３１５－１、３１５－２、３１６、３４１、３
    ４３條條文；增訂第４０－１、７５－１條條文；刪除第５
    ６、８１、９４、９７、２６７、３２２、３２７、３３１
    、３４０、３４５、３５０條條文；並自９５年７月１日施
    行。現行刑法第２條第１項規定：「行為後法律有變更者，
    適用行為時之法律。但行為後之法律有利於行為人者，適用
    最有利於行為人之法律。」，其中行為時之刑法第４１條第
    １項前段規定：「犯最重本刑為伍年以下有期徒刑以下之刑
    之罪，而受陸個月以下有期徒刑或拘役之宣告，因身體、教
    育、職業、家庭之關係或其他正當事由，執行顯有困難者，
    得以壹元以上參元以下折算壹日，易科罰金。」，又行為時
    之易科罰金折算標準，修正前罰金罰鍰提高標準條例第２條
    前段〔現已刪除〕規定，就其原定數額提高為１００倍折算
    １日。據此，行為時之易科罰金折算標準，應以銀元參佰元
    折算壹日，經折算後，應以新臺幣玖佰元折算壹日。惟現行
    刑法第４１條第１項前段則規定：「犯最重本刑為伍年以下
    有期徒刑以下之刑之罪，而受陸個月以下有期徒刑或拘役之
    宣告者，得以新臺幣壹仟元、貳仟元或參仟元折算壹日，易
    科罰金。」。比較修正前、後之易科罰金折算標準，新法非
    有利於行為人。
參、核被告所為，係犯刑法第１８５條之４之肇事逃逸罪。爰審
    酌被告犯罪後自白犯行，並與被害人成立民事和解賠償損害
    ，此有本院調解委員調解方案書在卷足參，顯具悔意，並酌
    及其犯罪之動機、目的、手段、所致之危害，暨犯罪後態度
    等一切情狀，量處如主文所示之刑，並諭知易科罰金之折算
    標準。
據上論斷，應依刑事訴訟法第２７３條之１第１項、第２９９條
第１項前段，刑法第２條第１項前段，修正前刑法第１８５條之
４、第４１條第１項前段，修正前罰金罰鍰提高標準條例第２條
，判決如主文。
本案經檢察官蔡元仕到庭執行職務。
中    華    民    國    95    年    8     月    28    日
                    交通法庭  法  官    陳福來
以上正本證明與原本無異。
如不服本判決應於送達後10日內向本院提出上訴狀。
                              書記官    林兆嘉
中    華    民    國    95    年    8     月    28    日
附錄本案論罪科刑法條全文：
刑法第１８５條之４：
駕駛動力交通工具肇事，致人死傷而逃逸者，處六月以上五年以
下有期徒刑。


司法院資訊處製作；財團法人民間司法改革基金會備份。
